ACORDAO-COMPLETO-2350081

ACÓRDÃO DE RELAÇÃO

ACÓRDÃO DE RELAÇÃO 945/2019 ATA 13/2019 - PLENÁRIO

Acórdão 945/2019-TCU-Plenário
Vistos estes autos que tratam de denúncia, com pedido de medida cautelar inaudita altera pars, a respeito de supostas irregularidades que teriam ocorrido no Pregão Eletrônico 06/2017 para registro de preços - cujo objeto é a aquisição de 15.000 unidades de distintivo "porta funcional" e 15.000 unidades do pin metálico, promovido pela 7ª Superintendência Regional da Polícia Rodoviária Federal/PR/MJ - UASG 200118, nos autos do processo administrativo SEI 08659.0015059/2017-26. 
Considerando que o Plenário deste Tribunal, por intermédio do Acórdão 1.266/2018, deliberou nos seguintes termos:
	"9.2. determinar à Superintendência Regional de Polícia Rodoviária Federal no Estado do Paraná que:
	9.2.1. no prazo de 15 (quinze) dias, a contar da notificação, adote as medidas necessárias ao exato cumprimento da lei (artigo 49 da Lei 8.666/1993) , consistente na anulação do pregão eletrônico para registro de preços 6/2017, tendo em vista os indicativos de restrição ao princípio da ampla competitividade e de escolha de proposta desvantajosa para a Administração, em desrespeito ao artigo 3º, caput e inciso I, da Lei 8.666/1993 e ao artigo 3°, inciso II, da Lei 10.520/2002; e 
	9.2.2. no final do referido prazo, informe ao TCU o resultado das providências adotadas;
	9.3. dar ciência à Superintendência Regional de Polícia Rodoviária Federal no Estado do Paraná sobre as seguintes ocorrências identificadas no pregão em tela, a fim de que adote medidas para não as repetir em futuros certames licitatórios: 
	9.3.1. ausência de pareceres/estudos técnicos fundamentados que demonstrassem, com clareza, a vantagem em termos de custos/benefícios de estabelecer as exigências de que os objetos contivessem acabamento com utilização do processo de deposição física de vapor (obrigatoriamente sem solução aquosa) e de que fosse apresentado atestado de capacidade técnica a comprovar o fornecimento de "peças de liga metálica" com esse acabamento (subitem 9.7.1 do edital) ; e 
	9.3.2. participação efetiva de apenas três licitantes na fase final dos lances, com desclassificação das empresas que ofereceram os menores preços justamente por não atendimento do subitem 9.7.1 do edital, o que, aliado às deficiências nas pesquisas prévias de preços efetuadas, prejudicou a verificação da razoabilidade dos preços adjudicados. 
	9.4. recomendar ao Departamento de Polícia Rodoviária Federal que: 
	9.4.1. na hipótese de realizar novo procedimento licitatório para compra dos bens objeto do pregão eletrônico para registro de preços 6/2017, efetue análise de mercado e registre, formalmente, os riscos decorrentes de adotar soluções com custos adicionais àqueles antes praticados na compra de porta funcional e pin metálico, de forma a balizar a busca de possíveis alternativas às soluções que se apontam, em princípio, como ideais, com observância ao princípio da economicidade; e 
	9.4.2. reveja, se for o caso, as normas técnicas NTPRF 210/2016 e NTPRF 211/2016;
	9.5. determinar à Secretaria de Controle Externo no Estado do Paraná - Secex/PR que monitore o cumprimento das disposições contidas no subitem 9.2 deste acórdão e, na hipótese de ser lançado novo edital para aquisição dos bens em tela, avalie o atendimento das disposições contidas nos subitens 9.3 e 9.4, acima, representando ao Tribunal caso necessário;" [...];
	considerando que o monitoramento a cargo da Secretaria do TCU no Estado do Paraná - Sec/PR, constatou que:
	a) a 7ª Superintendência da Polícia Rodoviária Federal no Paraná anulou o Pregão Eletrônico 6/2017, conforme evento a publicar registrado no Sistema Integrado de Administração de Serviços Gerais - Siasgnet, publicado no Diário Oficial da União - DOU de 25/6/2018 e documentos comprobatórios juntados aos autos;
	b) não foi lançado novo edital para aquisição dos bens em tela;
	considerando que, nesse cenário, foi integralmente cumprido o Acórdão 1266/2018-TCU-Plenário;
	considerando, finalmente, que este processo cumpriu o objetivo para o qual foi constituído.
	ACORDAM os Ministros do Tribunal de Contas da União, reunidos em Sessão do Plenário, por unanimidade, de acordo com os pareceres emitidos nos autos e com fundamento no art. 169, inciso V, do Regimento Interno do TCU, em considerar cumprido o objetivo para o qual foi constituído o presente processo, dar ciência desta decisão, acompanhada da instrução da unidade técnica à peça 70, ao denunciante, à empresa Altero Design - Indústria e Comércio Ltda., à Superintendência Regional de Polícia Rodoviária Federal no Estado do Paraná e ao Departamento de Polícia Rodoviária Federal e arquivar os autos. 
1.Processo TC-Processo 023.380/2017-9 (DENÚNCIA) 
                   1.1. Classe de Assunto: VII.
	1.2. Apensos: TC Processo 014.845/2018-0 (SOLICITAÇÃO) ; TC Processo 011.133/2018-0 (SOLICITAÇÃO) .
	1.3. Responsável: Identidade preservada (art. 55, caput, da Lei 8.443/1992) .
	1.4. Interessado: Identidade preservada (art. 55, caput, da Lei 8.443/1992) .
	1.5. Unidade: 7ª Superintendência de Polícia Rodoviária Federal/PR - MJ.
	1.6. Relatora: ministra Ana Arraes.
	1.7. Representante do Ministério Público: não atuou.
	1.8. Unidade Técnica: Secretaria do TCU no Estado do Paraná (Sec-PR) .
	1.9. Representação legal: não há.
	1.9.1. Determinações/Recomendações/Orientações: não há.

Identidade preservada (art. 55, caput, da Lei 8.443/1992).

ANA ARRAES

não há.

Não atuou.

DENÚNCIA (DEN)

Secretaria do TCU no Estado do Paraná (Sec-PR).